臺灣臺中地方法院刑事判決　　　　　　　　　　　　　九十年度交易字第三四二號
　　公　訴　人　臺灣台中地方法院檢察署檢察官
　　被　　　告　甲○○
　　選任辯護人　張仕賢
　　　　　　　　羅豐胤
右列被告因過失傷害案件經檢察官提起公訴（九十年度偵字第五七九四號），本院判
決如左：
    主  文
甲○○因過失傷害人，致重傷，處有期徒刑陸月，如易科罰金，以參佰元折算壹日。
    事  實
一、甲○○於民國（下同）八十九年九月十日晚上十時三十分許，駕駛車牌號碼Ｈ七
    ─五八五一號自小客車，沿臺中市○○區○○路由南往北之松竹路方向行駛，行
    經北屯路四一九巷巷口（即大買家量販店前）之際，本應注意遵守道路交通號誌
    之指示，且在無限速標誌之市區道路行駛，時速不得超過四十公里，並應注意車
    前狀況，隨時採取必要之安全措施，而依當時情況天候為晴、夜間有照明、路面
    無障礙、視距良好之情況下，並無不能注意之情事，竟疏未注意右前方適有丙○
    ○騎乘車牌號碼ＳＱＹ－一八七號輕型機車依綠燈通過北屯路之狀況，甲○○又
    疏未注意前方號誌係紅燈之狀態，貿然闖越紅燈，以時速四十至五十公里之速度
    超速行駛，致不慎碰撞丙○○騎乘之上開機車左側而肇事，致丙○○受有左股骨
    骨折、左脛骨平台骨折、左腓骨骨折、左膝半月狀軟骨破裂、顱底骨折及頭部外
    傷合併顱內出血致嗅覺喪失之重傷害。
二、案經丙○○訴請臺灣臺中地方法院檢察署檢察官偵查起訴。
    理  由
一、訊據被告甲○○對於右揭時、地，以時速四十至五十公里之速度行駛，致與告訴
    人丙○○騎乘之前開機車發生碰撞等情坦承不諱，惟辯稱：係告訴人丙○○騎乘
    之機車闖紅燈，伊無過失云云。惟查：
  (一)右揭犯罪事實業據告訴人丙○○指訴甚詳，並有台中市○○道路交通事故調查報
    告表一份附卷可資佐證，且現場目擊證人乙○○於警訊中之證稱：「告訴人丙○
    ○騎在我前面，我跟在她後面，當時我們是綠燈，突有一部ＢＭＷ白色自小客車
    （即被告之車子）從內側快車道衝出，將丙○○撞倒在地，當時被告方面是紅燈
    」等語。於本院調查時亦結證稱：「丙○○當時在我前方，我有看到她被撞，當
    時剛好是綠燈她就直接過去，被告車道已是停紅燈靜止，只有被告衝過來，丙○
    ○被撞後還拖行了一段距離，當時我有問被告是否有踩煞車，他回答找說他沒採
    踩煞車」等語，足認被告所辯係告訴人闖紅燈，伊無過失等語即不可採。
  (二)依被告甲○○於警訊稱：「我因紅燈停止前進，綠燈我起步，突然對方騎輕機車
    由大買家方向東往南左轉欲往市區騎駛，因闖紅燈而與我車發生碰撞。我車正前
    方與對方機車左側發生碰撞。時速約四十至五十公里，我車方向是綠燈剛起步」
    。又於本院調查時稱：「我是等紅燈變綠燈時起步，當時時速約四十公里左右，
    我起步至肇事約隔十公尺左右的距離，我是車頭撞到對方機車之左側」。告訴人
    丙○○於警訊稱：「我騎機車由北屯路４１９巷口對面（即大買家前面）欲向東
    往南左轉往市區騎駛，因對方駕駛的自小客闖紅燈，而撞及我所騎的機車．．。
    我牽機車到路口，因綠燈剛起步所以速度很慢」。又於本院調查時稱：「我在大
    買家門口出來的斑馬線上，待我綠燈前進時，對方是快車道的第一部車，對方很
    快的衝過來，其他車子都沒有動．．，我當時通過路口之前，我是看北屯路口二
    邊之紅綠燈之燈號我才通過的，且當時也有行人通過」。及依據道路交通事故調
    查表之現場圖繪示：被告甲○○之車子己通過路口停止在內側車道上，而告訴人
    丙○○右倒在被告之車右前方之快慢車道分隔線上，遺有刮地痕二十二．六公尺
    ，起點在路口內內車道，往右斜走向，終止於告訴人之車倒地處之外側車道上，
    依被告甲○○所述，其在路口「時速四十幾公里」及兩車以上分析之碰撞情形研
    判，足認被告所述「．．起步至肇事約隔十公尺」，應不太可加速至四十幾公里
    ，由此可見被告甲○○違反號誌之指示而闖紅燈應可認定。本件經送台灣省台中
    市區車輛行車事故鑑定委員鑑定結果，亦認被告甲○○闖紅燈之可能性較大，有
    該會中市鑑字第九００五四七號分析意見一份附卷可稽。
  (三)按汽車行使至交岔路口，應遵守燈光號誌之指示；行車速度，在無標誌之市區道
    路行駛，時速不得超過四十公里；汽車行駛時，駕駛人應注意車前狀況，並隨時
    採取必要之安全措施；道路交通安全規則第一百零二條第一項第一款、第九十三
    條第一項第一款、第九十四條第三項分別定有明文，被告甲○○駕駛汽車自應注
    意上開規定，且依當時情況天候為晴、夜間有照明、路面無障礙、視距良好之情
    況下，並無不能注意之情事，被告應注意，並能注意而不注意以致肇事，被告確
    有過失。而被害人因本件車禍導致事實欄所述之傷害及嗅覺喪失之重傷害，亦有
    財團法人私立中國醫藥學院附設醫院診斷證明書二份及行政院國軍退除役官兵輔
    導委員會台中榮民總醫院九十年六月二十七日九十中榮總行字第二三三二號函一
    份附卷可稽。從而本件事證明確，被告犯行堪予認定。
二、核被告甲○○所為，係犯刑法第二百八十四條第一項後段因過失致重傷罪。爰審
    酌被告之過失程度、告訴人因本件車禍致重傷所受損害、被告犯後否認過失之態
    度及願意以新台幣八十五萬元賠償被害人，因金額尚有差距未達成和解等一切情
    狀，量處如主文所示之刑，並諭知易科罰金之折算標準。
三、按刑法第四十一條業於九十年一月十日修正公布，同年月十二日生效，修正後刑
    法第四十一條第一項前段規定「犯最重本刑為五年以下有期徒刑以下之刑之罪，
    而受六個月以下有期徒刑或拘役之宣告，因身體、教育、職業、家庭之關係或其
    他正當事由，執行顯有困難者，得以一元以上三元以下折算一日，易科罰金。」
    ，與修正前刑法第四十一條規定「犯最重本刑為三年以下有期徒刑以下之刑之罪
    ，而受六個月以下有期徒刑或拘役之宣告，因身體、教育、職業、家庭之關係，
    執行顯有困難者，得以一元以上三元以下折算一日，易科罰金。」不同。比較新
    舊法結果，以新法較有利於行為人，故依刑法第二條第一項前段規定，本件自應
    適用裁判時之法律即修正後刑法第四十一條第一項前段之規定，併此敘明。
據上論斷，應依刑事訴訟法第二百九十九條第一項前段、刑法第二條第一項前段、修
正後第四十一條第一項前段、第二百八十四條第一項後段，罰金罰鍰提高標準條例第
一條前段、第二條，判決如主文。
中     華     民     國     九十一     年      二     月     二十       日
                                    台灣台中地方法院交通法庭
                                        法  官  郭  德  進
右正本證明與原本無異。
如不服本判決，應於判決送達後十日內向本院提出上訴狀( 應附繕本 )，上訴於臺灣
高等法院臺中分院。
                                        書記官
中     華      民     國     九十一     年     二     月    二十二     日
刑法第二百八十四條第一項：
因過失傷害人者，處六月以下有期徒刑、拘役或五百元以下罰金，致重傷者，處一年
以下有期徒刑、拘役或五百元以下罰金。
                                                                        Ａ
